# 研发支出

提问人：田聪 时间：2018-08-30 22:57:00
求助陈版，公司受托研发系统，合同规定委托方和受托方都享有成果（可以转让成果或继续研究），那我公司作为受托方，发生的研发支出应该怎么归集呢，是费用化支出，还是资本化支出，还有相关的收入和成本怎么结转？

回答人：chenyiwei
要考虑你公司（受托方）对成果的拥有权是否仅仅是名义上的，即，本企业是否具备将其转让或授权他人使用从而获取经济利益流入的实际能力，以及预计本企业从该项目上的现金流入是主要来源于该客户（委托方）支付的合同价款，还是日后转让或继续深化开发可产生的收入。另外，该委托方支付的合同价款是否足以涵盖本企业的研发成本，即该项受托研发能否作为一项具有独立商业价值的提供劳务业务。

提问人：田聪 时间：2018-08-31 09:00:16
感谢陈版，我公司（受托方）对成果的拥有权是可以继续申请相关专利并可转让，具有获取经济利益流入的实际能力，预计从该项目的现金流入不限于委托方支付的合同价款，日后可转让或者继续深化开发可产生收入，该委托支付的合同价款不足以涵盖本企业的研发支出，（合同价款和自筹部分各占50%，）由于是上级部门委托（国企），开发内容主要是解决行业的一些问题，具有推进行业发展的性质，上级部门到时候只需要验收样机和知识产权，验收后东西还在我公司，有点类似申请国家或者省级的科技项目

回答人：chenyiwei
如果主要还是你公司使用和获益，则按内部启动的研发项目处理。上级拨款计入资本公积处理。

提问人：zhs7403 时间：2018-09-01 06:34:36
上级拨款是否作为政府补助递延收益更合理？

回答人：chenyiwei
除非有证据表明最终资金来源是政府，且政府拨款批文中已经限定了其用途，上级只是代收代付，对这部分资金无使用权的，否则还是贷记资本公积更合适。